【裁判字號】    99,易,382
【裁判日期】    991109
【裁判案由】    傷害
【裁判全文】
臺灣嘉義地方法院刑事判決               99年度易字第382號
公  訴  人  臺灣嘉義地方法院檢察署檢察官
被      告  乙○○
上列被告因傷害案件，經檢察官提起公訴（98年度偵字第6920號
）及移送併辦（99年度調偵字第82號），本院判決如下︰
    主  文
乙○○犯傷害罪，累犯，處有期徒刑肆月，如易科罰金，以新臺
幣壹仟元折算壹日。
    犯 罪 事 實
一、乙○○曾犯妨害性自主罪，經本院以91年度訴字第647號判
    決有期徒刑5年2月確定，嗣於民國95年6月14日因縮短刑期
    假釋出監，所餘刑期付保護管束，甫於96年9月20日保護管
    束期滿，視為執行完畢。其與丙○○同任職於嘉義市○區○○○路577號之旭豐舒活會館，因多次邀約丙○○於下班後
    至嘉義縣邁阿密汽車旅館「休息」均遭丙○○拒絕，而心生
    怨懟，嗣於98年8月8日凌晨2時許，與同事甲○○等人於旭
    豐舒活會館店內共同飲酒，憑藉酒意，欲抒發其多次邀約丙○○遭拒之鬱悶，即於上開時間，突從上址店內衝出店外至
    丙○○的後面，以雙手扯丙○○的衣領，再往後拉將丙○○
    摔倒在地，致丙○○左臉迎面撞到地上，受有左臉頰挫傷紅
    腫、左下眼瞼挫傷淤青、左眼充血、頸部線狀紅腫之傷害。
二、案經被害人丙○○訴由嘉義市政府警察局第二分局報請臺灣
    嘉義地方法院檢察署檢察官偵查起訴及移送併辦。
    理  由
壹、證據能力部分：
    按被告以外之人於審判外之陳述，雖不符刑事訴訟法第159
    條之1 至第159 條之4 之規定，而經當事人於審判程序同意
    作為證據，法院審酌該言詞陳述或書面陳述作成時之情況，
    認為適當者，亦得為證據；當事人、代理人或辯護人於法院
    調查證據時，知有第159 條第1 項不得為證據之情形，而未
    於言詞辯論終結前聲明異議者，視為有前項之同意，刑事訴
    訟法第159 條之5 定有明文。查本案所引用之被告以外之人
    審判外之言詞或書面陳述，被告乙○○及檢察官於本院審理
    時，知有第159條第1項不得為證據之情形，而未於言詞辯論
    終結前聲明異議，本院審酌該等言詞陳述及書面陳述作成之
    情況，未見有何不適當之情形，故依前開規定，均應有證據
    能力。
貳、實體部分：
一、訊據被告乙○○固坦承於98年8月8日凌晨2時許，於「旭豐
    舒活會館」店外，自地上扶起丙○○之事實，惟矢口否認有
    何傷害之犯行。辯稱：伊當時係在旭豐舒活會館店外抽煙，
    見丙○○跌倒故上前將丙○○扶起，並無自丙○○後方拉扯
    ，致丙○○摔倒云云。惟查：
 (一)上開事實業經證人即告訴人丙○○於警詢、偵查及本院審理
   時均證述：於98年8月8日凌晨2時許，被告突自旭豐舒活會館
   店內衝出店外往後抓扯伊之衣服，致伊跌倒在地，被告並持
   續將伊之頭部往左壓敲擊地板，致伊之臉部、頸部、頭部及
   左眼下均受傷等語明確（見警卷第7頁、偵卷第76頁、本院卷
   第104頁、107頁）。復參以其遭被告毆打後，前往嘉義榮民
   醫院診斷，確實受有左臉頰挫傷紅腫、左下眼瞼挫傷淤青、
   左眼充血、頸部線狀紅腫等情，有該院診斷證明書1紙在卷可
   查（見警卷第18頁）。而證人丙○○雖為本案告訴人，惟其
   所述受傷之時間為98年8月8日凌晨2時許、發生地點係旭豐舒
   活會館店外等情，均據被告於警詢、偵查及本院審理時肯認
   無訛（見警卷第2頁、偵卷第13頁、本院卷第112頁）。此外
   證人丙○○經檢察官送請測謊鑑定，其結果就其陳稱被告將
   其拉倒在地，並壓伊之頭部撞地板乙節，並無不實反應，有
   內政部警政署刑事警察局測謊鑑定書乙份（見偵卷第88頁）
   在卷可佐。足認證人丙○○上開所指並無虛構誣陷之情，洵
   堪採信。
 (二)又證人丙○○於警詢時證述：被告之前多次邀請伊至汽車旅
   館「休息」，遭伊拒絕，以致被告心生不滿，於98年8月8日
   凌晨2時許毆打伊等語（見警卷第7頁）。核與證人甲○○於
   偵查證稱：平日被告與丙○○會鬥嘴、開玩笑，說要帶她去
   汽車旅館之類等語（見偵卷第29頁）、被告於本院審理時自
   承：伊與丙○○係同事，丙○○會買東西請伊，同事開玩笑
   ，伊有一兩次順大家之意，邀請丙○○去汽車旅館等語（見
   本院卷第112頁）相符。是被告曾邀請丙○○至汽車旅館乙節
   堪信為真實。雖被告辯稱伊當初邀請丙○○至汽車旅館係順
   大家之意，開玩笑云云，惟查，被告與丙○○僅係同事，非
   男女朋友關係等情，為被告於偵查中所自承（見偵卷第75頁
   ）。縱如被告所述，丙○○偶爾會買東西請伊吃，然丙○○
   於案發當時係已婚，有丙○○之個人戶籍資料在卷可查，則
   丙○○既已婚且與被告非男女朋友，何以僅因丙○○偶爾買
   東西請被告，同事間便會起鬨要求已婚且非情侶之人至汽車
   旅館休息，是被告辯稱伊係順同事之意，邀請丙○○至汽車
   旅館云云，顯與常情有違，是被告上開辯解係屬事後卸責之
   詞，洵非可採。足徵被告係因邀請丙○○至汽車旅館遭拒，
   心生不滿，而有傷害丙○○之動機，至為灼然。
 (三)被告雖辯稱：伊當時係見丙○○跌倒，故上前將丙○○扶起
   ，並無傷害丙○○云云。惟查，被告就案發當時，於何處見
   丙○○跌倒等情，前後供述不一，於警詢時陳稱：案發當時
   ，伊在旭豐舒活會館「店外」抽菸，站在丙○○右後方約4、
   5 步之距離，見丙○○跌倒，故上前將丙○○扶起等語（見
   警卷第3頁）。嗣於偵查中改稱；丙○○當時人在旭豐舒活會
   館外面，「伊出去時」，見丙○○跌倒，故將丙○○拉起等
   語（見偵卷第13頁）。於本院訊問時另改稱：案發當時，丙○○人坐在外面之圓椅上，當天係颱風天，「伊在店內」見
   丙○○滑倒後，將丙○○扶起，嗣又於本院審理時改稱：當
   時，伊在旭豐舒活會館「外面」抽菸，係站在店門之左邊，
   丙○○站在門之右邊，因當時風雨很大，伊見丙○○突然摔
   倒，故上前將丙○○扶起等語（見本院卷第65頁、第113頁）
   。從而被告是否於案發當時，見丙○○跌倒，將丙○○扶起
   即屬可疑。又參酌證人甲○○於本院審理時證述：丙○○跌
   倒之地方，有圓桌及四張椅子，至於丙○○跌倒時有無碰撞
   到圓桌或椅子伊不清楚等語（見本院卷第161頁）。衡情，縱
   如被告所述丙○○係自行跌倒在地，若因跌倒在地不慎碰撞
   桌椅，應僅受有眼部或臉部瘀青或挫傷之傷害，然參諸證人
   丙○○不僅受有左臉頰挫傷紅腫、左下眼瞼挫傷瘀青、左眼
   充血之傷害，更有頸部線狀紅腫之傷害，此有嘉義榮民醫院
   之診斷證明書在卷可稽。且證人丙○○於本院審理時指述：
   伊當時有戴項鍊，被告自後拉扯伊時，因拉扯到項鍊，致伊
   受有線狀紅腫之傷害等語（本院卷第107頁）。是丙○○所受
   之傷害並非單純因跌倒所引起，應有外力拉扯，始致丙○○
   受有頸部線狀紅腫之傷害。況參酌被告於案發後曾以電話及
   至醫院向被告道歉及商談和解事宜等情，業據證人甲○○於
   偵查中證述綦詳，且經被告於偵查中自承：伊於醫院曾向丙○○表示係伊不對，要求丙○○原諒，且當時也有丙○○的
   朋友在場，伊當時曾與丙○○達成以2萬元和解，嗣因丙○○
   改口要求5萬元，故未達成和解等語（見偵卷第30頁）。衡情
   ，倘被告未於案發當時毆打被告，何以被告事後親至醫院向
   證人丙○○道歉，並商談和解事宜，是被告辯稱伊見丙○○
   跌倒，將丙○○扶起，並未毆打丙○○云云，顯係事後卸責
   之詞，洵不足採。足認證人丙○○指述被告自後方拉扯並毆
   打伊，致伊受有左臉頰挫傷紅腫、左下眼瞼挫傷淤青、左眼
   充血、頸部線狀紅腫之傷害事實，堪信為真實。
 (四)從而，本件事證明確，被告犯行堪以認定，應依法論科。
二、核被告乙○○所為，係犯刑法第277條第1項之傷害罪。被告
    前因犯妨害姓自主罪，經臺灣嘉義地方法院以91年度訴字第
    647號判決有期徒刑5年2月確定，嗣於民國95年6月14因縮短
    刑期假釋出監，所餘刑期付保護管束，甫於96年9月20日保
    護管束期滿，視為執行完畢等情，有臺灣高等法院被告前案
    紀錄表1份附卷可稽，是被告受有期徒刑之執行完畢後5年內
    ，故意再犯本件有期徒刑以上之罪，為累犯，應依刑法第47
    條第1項之規定加重其刑。爰審酌被告素行非佳，業如前述
    ，且為已婚之人，竟僅因邀丙○○至汽車旅館休息遭拒，而
    心生不滿，為傷害之犯行，犯後否認犯行，飾詞狡辯，告訴
    人所受傷害非輕，被告迄今尚未與告訴人達成民事和解賠償
    ，國中畢業之智識程度、已婚與父母同住，未與妻子同住，
    從事腳底按摩等一切情狀，量處如主文所示之刑，並諭知易
    科罰金折算之標準。
據上論斷，應依刑事訴訟法第299條第1項前段，刑法第277條第1
項、第41條第1項前段、第47條第1項，刑法施行法第1條之1第1
項、第2項前段，判決如主文。
本案經檢察官陳志川到庭執行職務。
中    華    民    國    99    年    11    月    9    日
                  刑事第三庭審判長  法  官  陳仁智
                                    法  官  李秋瑩
                                    法  官  葉淑儀
以上正本證明與原本無異。
如不服本判決應於收受判決後10日內向本院提出上訴書狀，並應
敘述具體理由；其未敘述上訴理由者，應於上訴期間屆滿後20日
內向本院補提理由書（均須按他造當事人之人數附繕本）「切勿
逕送上級法院」。告訴人或被害人如對於本判決不服者，應具備
理由請求檢察官上訴，其上訴期間之計算係以檢察官收受判決正
本之日期為準。
中    華    民    國    99    年    11    月    9    日
                                    書記官  劉美娟
附錄本判決論罪之法條：
中華民國刑法第277條
（普通傷害罪）
傷害人之身體或健康者，處 3 年以下有期徒刑、拘役或 1 千元
以下罰金。
犯前項之罪因而致人於死者，處無期徒刑或 7 年以上有期徒刑
；致重傷者，處 3 年以上 10 年以下有期徒刑。

司法院資訊處製作；財團法人民間司法改革基金會備份。
